臺灣高等法院臺中分院刑事裁定
111年度聲字第1904號
聲  請  人  臺灣高等檢察署臺中檢察分署檢察官     
受  刑  人  吳俊德



上列聲請人因受刑人數罪併罰有二裁判以上，聲請定其應執行之
刑（聲請案號：111年度執聲字第820號），本院裁定如下：
    主  文
吳俊德因犯如附表所示各罪所處之刑，有期徒刑部分應執行有期
徒刑柒年拾月。
    理  由
一、聲請意旨略以：上列受刑人吳俊德（下簡稱受刑人）因詐欺
     等數罪，先後經判決確定如附表，應依刑法第53條、第51
    條第5款規定，定其應執行之刑，爰依刑事訴訟法第477條第
    1項規定聲請定其應執行刑等語。
二、按裁判確定前犯數罪者，併合處罰之；數罪併罰，有二裁判以上，宣告多數有期徒刑者，於各刑中之最長期以上，各刑合併之刑期以下，定其應執行之刑期，但不得逾三十年，刑法第50條第1項前段、第53條及第51條第5款分別定有明文。次按刑事訴訟法第370條第2項、第3項，已針對第二審上訴案件之定應執行之刑，明定有不利益變更禁止原則之適用，於分屬不同案件之數罪併罰有應更定執行刑者，本於同為定刑裁定應為相同處理之原則，法院於裁定定應執行之刑時，自仍應有不利益變更禁止原則法理之考量，亦即另定之執行刑，其裁量所定之刑期，不得較重於前定之執行刑加計後裁判宣告之刑之總和，否則即與法律秩序理念及法律目的之內部界限有違（最高法院103年度第14次刑事庭決議及最高法院93年度台非字第192號判決意旨參照）。　　　 
三、受刑人因犯如附表所示各罪，經本院各判處如附表所示之刑
    確定，此有臺灣高等法院被告前案紀錄表及如附表所示判決
    各1份在卷可查。茲檢察官聲請就附表所示各罪定其應執行
    刑，本院審核認檢察官聲請為正當，應予准許。又定應執行
    刑，不僅攸關國家刑罰權之行使，於受刑人之權益亦有重大
    影響，除顯無必要或有急迫情形外，法院於裁定前，允宜予
    受刑人以言詞、書面或其他適當方式陳述意見之機會，程序
    保障更加周全（最高法院110年度台抗大字第489號大法庭裁
    定意旨參照）。是本院業已向受刑人函詢其對本件之意見，
    該通知陳述意見函已於民國111年9月19日分別送達其住居所
    ，因未獲會晤本人，而交與有辨識事理能力之同居人或受僱
    人代收，業已合法送達，惟受刑人迄今仍未回覆，有本院送
    達證書、本院收狀、收文資料查詢清單在卷可稽（參本院卷
    第249至255頁），本院衡酌受刑人所犯如附表所示各罪均為
    三人以上共同為詐欺取財之犯罪類型，其行為態樣、手段、
    動機、目的、侵害法益種類均相同，犯罪時間甚為密接，其
    責任非難重複之程度較高，暨附表編號1至3、4至6所示之罪
    前已分別定執行刑，並參酌檢察官111年9月12日意見書所陳
    本件宜酌定較低執行刑之意見（參本院卷第9至10頁），兼
    衡責罰相當與刑罰經濟之原則而為整體評價後，定其應執行
    刑。
四、依刑事訴訟法第477條第1項，刑法第53條、第51條第5款裁
    定如主文。
中　　華　　民　　國　　111 　年　　9 　　月　　27　　日
           刑事第七庭     審判長法  官  梁  堯  銘
                                法  官  許  文  碩
                                法  官  王  鏗  普
以上正本證明與原本無異。
如不服本裁定，應於收受送達後5日內向本院提出抗告書狀(須附
繕本)。因疫情而遲誤不變期間，得向法院聲請回復原狀。
                                書記官  周  巧  屏
　　　　　　　　　　　　　　　　
中　　華　　民　　國　　111 　年　　9 　　月　　27　　日
附表：受刑人吳俊德定應執行之刑案件一覽表
編         號  1 2 3 罪         名  詐欺 詐欺 詐欺 宣    告   刑  有期徒刑1年3月 有期徒刑1年2月 （共26罪） 有期徒刑1年1月 （共12罪） 犯  罪 日  期  109年7月25日 109年7月25至30日間 109年7月25至30日間 偵  查 機  關  臺灣彰化地方檢察署109年度偵字第9317號等 臺灣彰化地方檢察署109年度偵字第9317號等 臺灣彰化地方檢察署109年度偵字第9317號等 最  後 事實審 法 院 臺灣高等法院臺中分院 臺灣高等法院臺中分院 臺灣高等法院臺中分院  案 號 110年度金上訴字第1361號 110年度金上訴字第1361號 110年度金上訴字第1361號  判決日期 111年4月12日 111年4月12日 111年4月12日 確  定 判  決 法    院 最高法院 最高法院 最高法院  案    號 111年度台上字第2775號 111年度台上字第2775號 111年度台上字第2775號  判決確定日    期 111年7月6日 111年7月6日 111年7月6日 是否為得易科罰金 、易服社會勞動之案件  不得易科罰金、易服社會勞動  不得易科罰金、易服社會勞動  不得易科罰金、易服社會勞動  備          註  ㈠編號1至3所示各罪，應執行有期徒刑7年1月。 ㈡臺灣臺中地方檢察署111年度執助字第1790號。 ㈠編號1至3所示各罪，應執行有期徒刑7年1月。 ㈡臺灣臺中地方檢察署111年度執助字第1790號。 ㈠編號1至3所示各罪，應執行有期徒刑7年1月。 ㈡臺灣臺中地方檢察署111年度執助字第1790號。 

編         號  4 5 6 罪         名  詐欺 詐欺 詐欺 宣    告   刑  有期徒刑1年 （共4罪） 有期徒刑1年2月 （共4罪） 有期徒刑1年1月 犯  罪 日  期  109年7月18日 109年7月18、28日 109年7月18日 偵  查 機  關  臺灣臺中地方檢察署109年度偵字第33054號等 臺灣臺中地方檢察署109年度偵字第33054號等 臺灣臺中地方檢察署109年度偵字第33054號等 最  後 事實審 法 院 臺灣高等法院臺中分院 臺灣高等法院臺中分院 臺灣高等法院臺中分院  案 號 110年度金上訴字 第2024、2029號 110年度金上訴字 第2024、2029號 110年度金上訴字 第2024、2029號  判決日期 111年4月12日 111年4月12日 111年4月12日 確  定 判  決 法    院 最高法院 最高法院 最高法院  案    號 111年度台上字第3222號 111年度台上字第3222號 111年度台上字第3222號  判決確定日    期 111年7月21日 111年7月21日 111年7月21日 是否為得易科罰金 、易服社會勞動之案件  不得易科罰金、易服社會勞動  不得易科罰金、易服社會勞動  不得易科罰金、易服社會勞動  備          註  ㈠編號4至6所示各罪，應執行有期徒刑2年。 ㈡臺灣臺中地方檢察署111年度執字第9676號。 ㈠編號4至6所示各罪，應執行有期徒刑2年。 ㈡臺灣臺中地方檢察署111年度執字第9676號。 ㈠編號4至6所示各罪，應執行有期徒刑2年。 ㈡臺灣臺中地方檢察署111年度執字第9676號。